臺灣高雄地方法院刑事判決　　　　　　　　　　　九十三年度交簡上字第二二八號
　　上　訴　人　臺灣高雄地方法院檢察署檢察官
　　上　訴　人
　　即　被　告　甲○○　男　三.
右上訴人因被告過失致死案件，不服本院交通法庭中華民國九十三年十月七日九十三
年度交簡字第二三一五號第一審簡易判決（聲請簡易判決處刑案號：九十三年度偵字
第四０００一號、第五六九九號），提起上訴，本院判決如左：
    主  文
上訴駁回。
甲○○緩刑貳年。
    事實及理由
一、檢察官上訴意旨略以：之前被告甲○○尚未與被害人家屬和解，被害人家屬李保
    忠認原審量刑過輕請求上訴撤銷原判決，今日準備程序前被告已與被害人家屬達
    成和解，被害人家屬李保忠亦已到庭表示不要再請求上訴，並同意被告緩刑，請
    求給予緩刑等語，被告上訴意旨則略以：已與被害人家屬達成和解，並已給付完
    畢，請求給予緩刑並撤銷原判決等語。
二、本案經本院審理結果，認第一審簡易判決以被告甲○○因過失致人於死，處有期
    徒刑六月，如易科罰金，以三百元折算一日，認事用法及量刑均無不當，應予維
    持，並引用第一審判決書記載之事實及理由（如附件）。又被害人家屬李保忠已
    表示不要再請求上訴，且上訴人（含被告及檢察官）於本院審理中已均表示對原
    判決刑度等均不再爭執，而僅請求緩刑（參本院九十四年一月四日準備及審判筆
    錄），是被告及檢察官分別提起上訴，請求撤銷原判決，均為無理由，應予駁回
    。
三、另查，被告前未曾受有期徒刑以上刑之宣告，此有臺灣高等法院被告全國前案紀
    錄表一份在卷足按，其因一時疏忽，偶罹刑章，犯後坦承犯行深表悔悟，且已與
    被害人家屬達成和解，並已給付完畢，有高雄縣岡山鎮調解委員會九十三年十二
    月十六日調解書一份在卷可稽，復經被害人家屬李保忠陳稱屬實，並表示希望以
    其父親之生命換取被告一個警惕，願意接受被告緩刑等語（見本院九十四年一月
    四日準備程序筆錄），堪認被告犯後態度良好，本院認被告經此刑之宣告教訓，
    應知警惕，而無再犯之虞，所受之宣告刑，以暫不執行為當，爰併予宣告緩刑二
    年，以啟自新。
據上論斷，應依刑事訴訟法第四百五十五條之一第一項、第三項、第三百六十八條、
第三百七十三條，刑法第七十四條第一款判決如主文。
本案經檢察官乙○○到庭執行職務。
中　　　華　　　民　　　國　　九十四　　年　　 一 　　月　 　 十八  　　日
                                  臺灣高雄地方法院交通法庭
                                      審判長法  官  莊松泉
                                            法  官  林揚奇
                                            法  官  林永村
右正本證明與原本無異。
不得上訴。
  　　　　　　　　　　　　　　　　　　　　　書記官  李祥銘
中　　　華　　　民　　　國　　九十四　　年　　 一 　　月　 　 十八  　　日
附錄本判決論罪之法條：
中華民國刑法第二百七十六條
(過失致死罪)
因過失致人於死者，處二年以下有期徒刑、拘役或二千元以下罰金。
從事業務之人，因業務上之過失犯前項之罪者，處五年以下有期徒刑或拘役，得併科
三千元以下罰金。
